【裁判字號】    94,訴,182
【裁判日期】    950421
【裁判案由】    毒品危害防制條例等
【裁判全文】
臺灣臺東地方法院刑事判決               94年度訴字第182號
公  訴  人  臺灣臺東地方法院檢察署檢察官
被      告  丙○○
上列被告因毒品危害防制條例等案件，經檢察官提起公訴（94年
度偵字第1139號、偵緝字第135號、毒偵緝字第15號及毒偵緝字
第16號）及移送併辦（臺灣臺中地方法院檢察署94年度毒偵字第
4922號、臺灣臺東地方法院檢察署94年度毒偵字第261號、臺灣
板橋地方法院檢察署94年度毒偵字第6058號及臺灣臺北地方法院
檢察署94年度速偵字第452號），經本院合議庭裁定進行簡式審
判程序，判決如下：
    主  文
丙○○共同竊盜，累犯，處有期徒刑參月；又連續施用第一級毒
品，累犯，處有期徒刑壹年肆月，如附表一所示之物沒收銷燬，
附表二所示之物沒收；又連續施用第二級毒品，累犯，處有期徒
刑柒月；應執行有期徒刑貳年，如附表一所示之物沒收銷燬，附
表二所示之物沒收。
    犯  罪  事  實
一、丙○○於民國87年間，因竊盜案件，經臺灣高等法院花蓮分
    院以87年度上易字第322號判決判處有期徒刑11月確定，於
    88年12月20日執行完畢。又因施用毒品案件，經臺灣高雄地
    方法院裁定送觀察、勒戒後，認無繼續施用毒品之傾向，由
    臺灣高雄地方法院檢察署檢察官以87年度偵字第11492號為
    不起訴處分確定；復因施用第1、2級毒品，經臺灣臺東地方
    法院檢察署檢察官聲請本院裁定送觀察、勒戒後，認有繼續
    施用毒傾向，由本院裁定送戒治處所執行強制戒治，並經本
    院以89年度訴字第165號刑事判決分別判處有期徒刑10月及6
    月，應執行有期徒刑1年2月確定；再因施用第1級毒品案件
    ，經本院以90年度訴字第233號判決判處有期徒刑1年確定，
    並由本院裁定送戒治處所執行強制戒治，於91年10月10日強
    制戒治完畢，並接續執行上開1年2月及1年之徒刑後，甫於
    93年3月3日因縮短刑期假釋付保護管束出監，本應於93年8
    月24日保護管束期滿。
二、詎丙○○仍不知悔改，於前案戒治執行完畢後5年內，復分
    別基於施用第一級毒品及第二級毒品之概括犯意，自93年7
    月31日晚上某時起至94年9月19日18時止，先後在臺東縣臺
    東市○○街7號之住處、臺東市海濱公園廁所內、臺北縣永
    和友人家中及臺北縣板橋市火車站等地，連續施用第一級毒
    品海洛因多次，施用頻率約為每3天至4天施用1次。另自93
    年11月4日上午11時許，至94年3月8日下午止，先後在臺東
    市海濱公園廁所內及高雄市火車站附近旅館廁所內，施用第
    二級毒品多次，施用頻率約為隔幾個月份施用1次。嗣經丙○○於保護管束間之93年8月3日，至臺灣臺東地方法院檢察
    署觀護人處採尿後，驗得嗎啡類陽性反應，及經警方於93年
    11月4日晚上9時許，在高雄市○○路○路227號前盤查丙○○，當場查扣其所有附表一(一)所示之海洛因14小包，經採集
    其尿液送驗，結果呈安非他命及嗎啡陽性反應，再經警於94
    年3月5日上午8時30分許，在國道一號公路泰安服務區北向
    處，查獲丙○○正於車內以其所有附表二(一)所示之注射針筒
    1支，施打海洛因，並於車內查扣其所有附表一(二)所示之海
    洛因3小包（當日丙○○假冒「郭和勝」應訊部分，另經檢
    察官偵查起訴），經採集其尿液送驗，結果呈安非他命及嗎
    啡陽性反應，復經警於94年3月10日16時30分許，在高雄市
    ○○○路96號前，查獲其所有之附表一(三)所示之海洛因2小包
    ，並帶同警方於其承租之高雄市○○○路110號517號房內，
    查扣其所有附表一(三)所示之毒品殘留夾鏈袋4個及附表二(二)
    所示之物，經採集其尿液送驗，結果呈安非他命及嗎啡陽性
    反應，又經警於94年7月31 日16時30分許，在臺北縣永和市
    ○○路民光街口，因通緝為警查獲，經採集其尿液送驗，結
    果呈嗎啡陽性反應，末經警於94年9月20日，因交通違規經
    員警攔查，當場查獲其所有之附表一(四)所示之海洛因1小包
    ，經採集其尿液送驗，結果呈嗎啡陽性反應，始查悉上情。
三、丙○○又與丁○○（已審結），基於意圖為自己不法所有之
    犯意聯絡，於93年10月14日下午3時許，由丁○○駕駛車號
    E7－8492號之自用小貨車搭載丙○○至臺東縣臺東市○○路
    ○段1巷580號旁空地，共同竊取乙○○所有之鐵製三角架、
    調整座及鐵管等鐵製品，再載運至臺東市○○路○段177 之1
    號之豐展廢鐵五金回收場內，賣予不知情之張劍龍，牟利新
    臺幣（下同）1500多元，所得由二人朋分。嗣經乙○○報警
    ，始循線查獲上情。
四、案經臺東縣警察局臺東分局報告、高雄市政府警察局移送臺
    灣高雄地方法院檢察署呈請臺灣高等法院檢察署令轉臺灣臺
    東地方法院檢察署及該署檢察官自動檢舉偵查起訴，並經國
    道公路警察局第3警察隊、高雄市政府警察局新興分局、臺
    北縣政府警察局永和分局、臺北市政府警察局中山分局分別
    報請臺灣臺中地方法院檢察署、臺灣臺東地方法院檢察署、
    臺灣板橋地方法院檢察署及臺灣臺北地方法院檢察署移送併
    辦。
    理  由
一、程序方面：
    本件被告所犯為竊盜、毒品危害防制條例第10條第1項及第2
    項之罪，核屬刑事訴訟法第273條之1第1項所定死刑、無期
    徒刑、最輕本刑為三年以上有期徒刑以外之罪，亦非高等法
    院管轄之第一審案件，而被告於本院行準備程序中就被訴事
    實為有罪之陳述，經告知被告簡式審判程序之旨並聽取當事
    人意見後，本院合議庭裁定由受命法官獨任進行簡式審判程
    序，合先敘明。
二、認定犯罪事實所根據的證據及理由：
    (一)被告於警詢、偵訊及本院審理時均自白前揭竊盜、連續施
      用第1級毒品海洛因及第2級毒品安非他命之犯行。
    (二)證人乙○○、張劍龍於警詢之陳述及偵訊之證詞，與被告
      自白竊盜犯行之情節，大致相符。
    (三)證人乙○○出具之贓物認領保管單1紙及遭竊物品照片3幀
      在卷足憑。
    (四)被告於犯罪事實欄之時、地，經警採集其尿液送驗後，分
      別檢出犯罪事實欄所述之安非他命、嗎啡陽性反應，有慈
      濟大學濫用藥物檢驗中心檢驗總表影本1紙、高雄市之凱
      旋醫院濫用藥物尿液檢驗報告影本及正本各1紙、詮昕科
      技股份有限公司濫用藥物尿液檢驗報告影本1紙、臺灣檢
      驗科技股份有限公司濫用藥物檢驗報告正本2紙在卷可證
      。
    (五)如附表一所示之毒品，經送驗後均呈海洛因成分，有法務
      部調查局鑑定通知書正本4份在卷可憑。
    (六)並有附表二所示之物扣案可證。
    (七)被告前因施用毒品案件，經裁定送強制戒治，於民國91年
      10月10日強制戒治期滿，有臺灣高等法院被告前案紀錄表
      可稽，是被告於5年內再施用毒品，至堪認定。
    (八)由上述各節參互佐證，被告自白竊盜及多次施用毒品海洛
      因、安非他命之犯行，核與事實相符，應堪採信。本件事
      證明確，被告犯行堪以認定。
三、論罪科刑的理由：
    (一)按海洛因、安非他命分別為毒品危害防制條例第2條第2項
      第1款及第2款所定之第一級毒品及第二級毒品。被告前因
      施用毒品案件，復於戒治期滿後5年內再為本件施用毒品
      犯行，核其犯罪事實二所為，係犯毒品危害防制條例第10
      條第1項及第2項之罪，犯罪事實三所為，係犯刑法第320
      條第1項之竊盜罪。
    (二)被告與丁○○就竊盜之犯行，有犯意聯絡及行為分工，為
      共同正犯。
    (三)被告施用毒品前非法持有毒品之低度行為，應為施用之高
      度行為所吸收，不另論罪。其先後多次施用第一級毒品海
      洛因及第二級毒品安非他命之犯行，時間緊接，觸犯構成
      犯罪要件相同之罪名，依其情節，均顯係出於概括之犯意
      反覆為之，為連續犯，均應依刑法第56條之規定，分別以
      一罪論，並加重其刑。其所犯施用第一、二級毒品二罪之
      間，犯意各別，行為互殊，應予分論併罰。
    (四)被告有如犯罪事實欄所載之前科及受刑紀錄，有臺灣高等
      法院被告全國前案紀錄表在卷可考，其於88年12月20日執
      行完畢後，5年以內再犯本件有期徒刑以上之罪，為累犯
      ，應依刑法第47條規定，遞加重其刑。
    (五)臺灣臺中地方法院檢察署94年度偵字第4922號、臺灣臺東
      地方法院檢察署94年度毒偵字第261號、臺灣板橋地方法
      院檢察署94年度毒偵字第6058號及臺灣臺北地方法院檢察
      署94年度速偵字第452號移送併案審理部分，經查，移送
      併案所指被告連續施用第一、二級毒品之犯罪事實，核與
      本案原起訴關於施用第一、二級毒品間，具有連續犯之裁
      判一罪關係，是檢察官移送併案審理部分，為原起訴效力
      所及，本院自應併予審理，
    (六)審酌被告前因施用毒品案件經觀察、勒戒及強制戒治，並
      曾因連續施用第一、二級毒品案件經法院判處有期徒刑確
      定，尚在假釋中，竟仍未能戒絕毒癮，而再次施用毒品，
      抗拒毒品之意志力薄弱、施用毒品之次數、犯後已坦承犯
      行，及竊盜犯罪之手段、所得非鉅，犯後已坦承犯行等一
      切情狀，分別量處如主文所示之刑並定其應執行刑。
    (七)如附表一所查扣之海洛因，係屬毒品危害防制條例第2條
      第2項第1款之第一級毒品，而毒品殘留夾鏈袋4個，因其
      內毒品殘渣已無法與夾鏈袋分離，爰依同條例第18條第1
      項前段規定，不問屬於犯人與否，應予沒收銷燬；至附表
      二所示之物，則係被告自承為其所有供施用毒品犯罪所用
      之物，惟尚非製造專供施用毒品使用，故非屬毒品害防制
      條例第18條第1項前段規定之「專供施用毒品之器具」，
      應另依刑法第38條第1項第2款規定宣告沒收。
四、適用法律依據：
    (一)刑事訴訟法第273條之1第1項，第299條第1項前段。
    (二)毒品危害防制條例第10條第1項、第2項、第18條第1項前
      段。
    (三)刑法第11條、第56條、第320條第1項、第47條、第51條第
      5款、第38條第1項第2款。
    (四)罰金罰鍰提高標準條例第1條前段。
本案經檢察官甲○○到庭執行職務。
中    華    民    國    95    年    4     月    21    日
                  刑事第三庭    法  官  黃建都
以上正本證明與原本無異。
如不服本判決，應於判決送達後10日內向本院提出上訴狀（須附
繕本）。
「切勿逕送上級法院」
                                書記官  陳俊德
中    華    民    國    95    年    4     月    24    日
附錄本案論罪科刑法條全文：
刑法第320條第1項：
意圖為自己或第三人不法之所有，而竊取他人之動產者，為竊盜
罪，處五年以下有期徒刑、拘役或五百元以下罰金。
毒品危害防制條例第10條第1項、第2項：
施用第一級毒品者，處六月以上五年以下有期徒刑。
施用第二級毒品者，處三年以下有期徒刑。
毒品危害防制條例第18條第1項前段
查獲之第一、二級毒品及專供製造或施用第一、二級毒品之器具
，不問屬於犯人與否，均沒收銷燬之；查獲之第三、四級毒品及
製造或施用毒品之器具，無正當理由而擅自持有者，均沒入銷燬
之。但合於醫藥、研究或訓練之用者，得不予銷燬。
附表一：
(一)海洛因14小包，合計淨重0.65公克（空包裝重3.79公克）。
(二)海洛因3小包，合計淨重1.33公克（空包裝重1.70公克）。
(三)海洛因2小包，合計淨重2.94公克（空包裝重0.47公克）及毒
  品殘留夾鏈袋4個。
(四)海洛因1小包，淨重0.02公克（空包裝重0.19公克）。
附表二：
(一)施用海洛因用之注射針筒1支。
(二)施用海洛因用之注射針筒2支、毒品分裝器2支、空夾鏈袋50個
  。


司法院資訊處製作；財團法人民間司法改革基金會備份。
